臺灣桃園地方法院刑事裁定
111年度撤緩字第180號
聲  請  人  臺灣桃園地方檢察署檢察官
受  刑  人  李坤鴻（原名李峻宇）



上列聲請人因受刑人詐欺等案件，聲請撤銷緩刑之宣告（111年
度執聲字第1053號），本院裁定如下：
    主  文
李坤鴻之緩刑宣告撤銷。
    理  由
一、聲請意旨略以：受刑人李坤鴻因犯詐欺等案件，經本院以10
    9年度審訴字第1616號判決處有期徒刑2年，緩刑5年，緩刑
    期間付保護管束，並應參加法治教育5場次，暨依附件所示
    方式向告訴人黃龍珠支付如附件所示數額之財產上損害賠償
    ，並於110年2月17日確定在案。惟受刑人於臺灣桃園地方檢
    察署（下稱桃園地檢署）檢察官指定期間內僅參加1場次法
    治教育，且告訴人陳稱受刑人至111年2月僅支付20餘萬元，
    並於111年5月2日向本院聲請強制執行，無從認原緩刑宣告
    得收其預期效果，自有執行刑罰之必要，已合於刑法第75條
    之1第1項第4款所定撤銷緩刑宣告之要件，爰依刑事訴訟法
    第476條規定，聲請撤銷緩刑宣告等語。
二、按緩刑宣告，得斟酌情形，命犯罪行為人向被害人支付相當
    數額之財產或非財產上之損害賠償，刑法第74條第2項第3款
    定有明文。次按受緩刑之宣告而違反刑法第74條第2項第1款
    至第8款所定負擔情節重大者，足認原宣告之緩刑難收其預
    期效果，而有執行刑罰之必要者，得撤銷其宣告，刑法第75
    條之1第1項第4款亦有明定。所謂「情節重大」，當從受判
    決人自始是否真心願意接受緩刑所附之條件，或於緩刑期間
    中是否顯有履行負擔之可能而隱匿或處分其財產、故意不履
    行、無正當事由拒絕履行或顯有逃匿之虞等情事，考量受刑
    人未履行條件情形與被害人所受損害間，依比例原則綜合衡
    酌原宣告之緩刑是否難收其預期之效果，而確有執行刑罰之
    必要，資以決定該緩刑宣告是否應予撤銷，是雖非謂受刑人
    一不履行即當然應撤銷緩刑，惟倘受刑人係因與被害人調解
    成立，並經法院以調解內容為緩刑之附條件，在被害人之立
    場，當以受刑人履行條件為最主要之目的，且被害人若無法
    依該條件受清償，而受刑人仍得受緩刑之利益，顯不符合一
    般社會大眾之法律情感，得認係違反緩刑所定負擔情節重大
    。
三、經查：
　　㈠本件受刑人前因詐欺案等件，經本院以109年度審訴字第16
      16號判決處有期徒刑2年，緩刑5年，緩刑期間付保護管束
      ，並應參加法治教育5場次，暨應按附件所示方式向告訴
      人支付如附件所示數額之財產上損害賠償，該案於110年2
      月17日確定，緩刑期間自110年2月17日至115年2月16日止
      等情，有該案刑事判決及臺灣高等法院被告前紀錄表在卷
      可稽。
　　㈡受刑人受上開緩刑宣告後，並未依附件所示調解條件按月
      給付告訴人1萬8000元，迄至111年2月止總共僅賠償告訴
      人22萬7000元，尚餘40萬3000元仍待賠償，且告訴人自11
      1年2月起無法以電話聯繫受刑人，嗣於111年5月通知桃園
      地檢署依法聲請撤銷受刑人之緩刑宣告，並向法院聲請民
      事強制執行等情，有告訴人提出之刑事陳報狀、桃園地檢
      署公務電話紀錄單、本院辦理刑事案件電話查詢紀錄表附
      卷可憑，核與受刑人於本院調查程序時所述：其未按月給
      付告訴人1萬8000元，及自111年2月後未再償還告訴人金
      錢等節相符，是受刑人確有違反前揭緩刑宣告判決所定負
      擔之情形。
　　㈢受刑人既係考量自身經濟狀況、清償能力後始與告訴人達
      成如附件所示調解條件，經法院認其尚能知所警惕，且有
      履行調解條件以賠償告訴人之真意，而給予受刑人緩刑之
      宣告，並將前揭調解條件列為緩刑所定之負擔，俾促受刑
      人改過遷善及兼顧告訴人權益，是受刑人自當積極履行調
      解條件。依附件所示調解條件，被告迄至111年9月5日止
      本應賠償共38萬4,000元（計算式：6萬元＋〔1萬8,000元×2
      0月〕＝42萬元），然受刑人僅賠償22萬7,000元，履行率約
      54%，顯與告訴人預期可獲得之損害賠償相距甚遠；又受
      刑人於本院調查程序中供稱：尚未清償告訴人之金額，差
      不多要再24期，每期1萬6,666元，一次付清的話，我現在
      做不到等語，可見受刑人已無再依附件所示調解內容按月
      賠償告訴人1萬8,000元之意願。至受刑人雖以已徵得告訴
      人同意延期還款等語置辯，然告訴人自111年2月起即與受
      刑人失聯，被告亦自111年2月後未再給付告訴人任何款項
      ，業如前述，足認受刑人於111年2月後係以拖延心態逃避
      如附件所示調解條件之賠償責任，顯非延期還款，此部分
      所辯不可採信。綜合上情，受刑人未積極依附件所示調解
      內容遵期履行對告訴人之損害賠償，反而逕自斷絕與告訴
      人之聯繫，罔顧法院給予緩刑宣告之機會，違反刑法第74
      條第2項第3款所定負擔情節重大，足認原宣告之緩刑難收
      其預期效果，而有執行刑罰之必要。從而，聲請人向本院
      聲請撤銷受刑人前揭緩刑之宣告，核與刑法第75條之1第1
      項第4款規定相符，應予准許。
　　㈣聲請人另以受刑人於指定期間內僅參加1場次法治教育為聲
      請撤銷緩刑宣告之事由。經查，桃園地檢署檢察官指定受
      刑人於110年6月4日、110年6月18日、110年7月2日、110
      年7月16日、110年8月6日、111年2月11日、111年2月25日
      、111年3月11日、111年3月25日、111年4月8日、111年4
      月15日、111年4月22日參加法治教育課程，受刑人迄今僅
      完成1場次，此有桃園地檢署執行附條件緩刑案件通知書
      、函文、送達證書、法治教育團體心得回饋單及公務電話
      紀錄單在卷可佐，固堪認定。然迄至前揭判決所定履行緩
      刑條件期限之末日（即115年2月16日），尚有將近3年半
      ，是前揭緩刑宣告既未明定完成法治教育之期限，受刑人
      仍有充裕時間完成此部分緩刑條件，尚難遽以為聲請撤銷
      緩刑宣告之事由，附此敘明。
四、依刑事訴訟法第476條，刑法第75條之1第1項第4款，裁定如
    主文。
中　　華　　民　　國　　111 　年　　9 　　月　　12　　日
                  刑事第十八庭  法  官  羅文鴻
以上正本證明與原本無異。
如不服本裁定，應於裁定送達後5 日內向本院提出抗告狀。
　　　　　　　　　　　　　　　  書記官　林佳穎
中　　華　　民　　國　　111 　年　　9 　　月　　13　　日
附件【即本院109年度審訴字第1616號刑事判決附表二】：
被告李峻宇應給付告訴人黃龍珠（身分證統一編號：Z000000000號）新臺幣陸拾叁萬元整，給付方式如下：   1.於民國109 年12月31日給付新臺幣陸萬元。  2.餘款新臺幣伍拾柒萬元分期給付，每月一期，應自民國110年2月起按月於每月5日以前，各給付新臺幣壹萬捌仟元整，至全數清償完畢為止，如其中一期未履行，視為全部到期。 3.前述1.2.各期之給付都應匯入告訴人黃龍珠指定之帳戶。